臺灣新北地方法院刑事判決
111年度審訴字第363號
公  訴  人  臺灣新北地方檢察署檢察官
被      告  黃振瑋


上列被告因違反毒品危害防制條例案件，經檢察官提起公訴（11
0年度毒偵字第7871號），被告於本院準備程序中就被訴事實為
有罪之陳述，經本院合議庭裁定由受命法官獨任進行簡式審判程
序，判決如下：
    主  文
黃振瑋施用第一級毒品，處有期徒刑伍月，如易科罰金，以新臺
幣壹仟元折算壹日。
    事  實
一、黃振瑋前因施用毒品案件，經本院109年度毒聲字第1612號
    裁定送觀察、勒戒後，認無繼續施用毒品傾向，於民國110
    年4月14日執行完畢釋放，並經臺灣新北地方檢察署檢察官
    以109年度毒偵字第5859號、110年度毒偵字第2148、2916號
    為不起訴處分確定。詎仍不知悔改，復基於施用第一級毒品
    海洛因之犯意，於上開觀察、勒戒執行完畢釋放後3年內之1
    10年8月24日20時25分許為警採尿時起回溯26小時內某時，
    在新北市○○區○○里○○000號住處內，以將第一級毒品海洛因
    摻水置入針筒內注射之方式，施用第一級毒品海洛因1次。
    嗣於110年8月24日15時45分許，黃振瑋騎乘車牌號碼000-00
    0號普通重型機車搭載王黃龍行經新北市○○區○○路00號前時
    ，因王黃龍之身型特徵與另案搶奪案件犯嫌特徵相符而為警
    攔停，並經警於王黃龍身上起出第一級毒品海洛因1小包，
    在有偵查犯罪職權之公務員未發覺其施用毒品犯行前，黃振
    瑋即坦承其上開施用第一級毒品海洛因之犯行，並同意警方
    採集其尿液送驗而接受裁判。
二、案經新北市政府警察局三峽分局報告臺灣新北地方檢察署檢
    察官偵查起訴。
    理  由
壹、程序方面：
    本件被告黃振瑋所犯係死刑、無期徒刑、最輕本刑為3年以
    上有期徒刑以外之罪，其於準備程序中就被訴事實為有罪之
    陳述，經法官告知簡式審判程序之旨，並聽取公訴人及被告
    之意見後，依刑事訴訟法第273條之1第1項規定，由本院合
    議庭裁定由受命法官獨任進行簡式審判程序，且依刑事訴訟
    法第273條之2及第159條第2項規定，不適用傳聞法則有關限
    制證據能力之相關規定，合先敘明。
貳、實體方面：
一、上揭犯罪事實，業經被告黃振瑋於警詢時、偵查中、本院準
    備程序及審理時均坦承不諱，且被告經警於110年8月24日20
    時25分許採尿送驗，結果呈嗎啡、可待因陽性反應一節，亦
    有新北市政府警察局受採集尿液檢體人姓名及檢體編號對照
    表（檢體編號：L0000000）、勘察採證同意書、台灣檢驗科
    技股份有限公司濫用藥物實驗室-台北110年9月10日出具之
    報告編號UL/2021/00000000號濫用藥物檢驗報告（檢體編號
    ：L00000000）、新北市政府警察局查獲毒品案件尿液檢體
    監管紀錄表（檢體編號：L0000000）各1份在卷可參（見偵
    查卷第13至18頁），足認被告之自白與事實相符，堪以採信
     。
二、又被告前因施用毒品案件，經依本院109年度毒聲字第1612
    號裁定送觀察、勒戒後，認無繼續施用毒品傾向，於110年4
    月14日執行完畢釋放，並經臺灣新北地方檢察署檢察官以10
    9年度毒偵字第5859號、110年度毒偵字第2148、2916號為不
    起訴處分確定等情，有臺灣高等法院被告前案紀錄表1份在
    卷可佐，是被告於110年8月24日20時25分許為警採尿時起回
    溯26小時內某時再為本件施用第一級毒品犯行，顯係在上述
    被告經觀察、勒戒執行完畢釋放後3年內再犯，自應依法追
    訴。綜上所述，本案事證明確，被告犯行，洵堪認定，應依
    法論科。
三、論罪科刑：
  ㈠核被告所為，係犯毒品危害防制條例第10條第1項之施用第一
    級毒品罪。
  ㈡被告施用第一級毒品海洛因前持有第一級毒品海洛因之低度
    行為，應為施用之高度行為所吸收，不另論罪。
  ㈢被告前①因竊盜案件，經本院98年度易字第3281號判決判處有
    期徒刑9月、9月，應執行有期徒刑1年4月確定；②因搶奪等
    案件，經臺灣桃園地方法院99年度訴字第406號判決判處有
    期徒刑1年、1年、7月，應執行有期徒刑2年5月，並經臺灣
    高等法院99年度上訴字第3102號判決上訴駁回確定；③因施
    用毒品案件，經本院99年度訴字第3120號判決判處有期徒刑
    10月、4月，應執行有期徒刑1年確定；④因搶奪等案件，經
    臺灣臺北地方法院99年度訴字第1049號判決判處有期徒刑2
    年、8月，應執行有期徒刑2年6月確定；⑤因施用毒品案件，
    經本院99年度訴字第3129號判決判處有期徒刑8月、4月，應
    執行有期徒刑10月確定，上開①至⑤之罪刑，嗣經本院100年
    度聲字第354號裁定分別定應執行刑有期徒刑4年5月、3年2
    月確定，經接續執行，於105年2月2日假釋出監，嗣經撤銷
    假釋，應執行殘刑1年6月15日（下稱甲殘刑）。又⑥因施用
    毒品案件，經臺灣高等法院106年度上訴字第2450號判決判
    處有期徒刑11月確定，經與上開甲殘刑接續執行，於108年1
    0月11日執行完畢，此有臺灣高等法院被告前案紀錄表1份附
    卷可考，是被告於受有期徒刑執行完畢後，5年以內故意再
    犯本件有期徒刑以上之罪，固合於累犯規定，惟參酌司法院
    釋字第775號解釋意旨及最高法院110年度台上大字第5660號
    裁定意旨，檢察官並未具體指出被告有何特別惡性及對刑罰
    反應力薄弱等節，衡酌被告之犯罪情節，尚難僅因其前受有
    期徒刑執行完畢之事實，即遽認被告個人有何對刑罰反應力
    薄弱之特別惡性存在而有加重其刑予以延長矯正其惡性此一
    特別預防之必要，是本件於法定刑範圍內斟酌刑法第57條事
    項量刑，即可充分評價被告之罪責，故不加重其刑。
  ㈣按刑法第62條所謂發覺，固非以有偵查犯罪權之機關或人員
    確知其人犯罪無誤為必要，而於對其發生嫌疑時，即得謂為
    已發覺；但此項對犯人之嫌疑，仍須有確切之根據得為合理
    之可疑者，始足當之，若單純主觀上之懷疑，要不得謂已發
    生嫌疑；又所謂發覺，係指有偵查犯罪職權之公務員已知悉
    犯罪事實與犯罪之人而言，而所謂知悉，固不以確知其為犯
    罪之人為必要，但必其犯罪事實，確實存在，且為該管公務
    員所確知，始屬相當。如犯罪事實並不存在而懷疑其已發生
    ，或雖已發生，而為該管公務員所不知，僅係推測其已發生
    而與事實巧合，均與已發覺之情形有別（最高法院72年台上
    字第641號、75年台上字第1634號判例意旨參照）。經查，
    本件警方係因被告騎乘車牌號碼000-000號普通重型機車搭
    載之王黃龍身型特徵與另案搶奪案件犯嫌特徵相符而攔停被
    告及王黃龍，警方並係於王黃龍身上起出第一級毒品海洛因
    1小包，顯見警方並無何確切之根據得為合理之懷疑被告施
    用第一級毒品，則被告在有偵查犯罪職權之公務員未發覺其
    犯行前，同意接受尿液採驗，並於警方製作警詢筆錄時自承
    上揭施用第一級毒品海洛因之犯行並接受裁判（見偵查卷第
    10至11頁），堪認合於自首之要件，爰依刑法第62條前段規
    定減輕其刑。
　㈤爰審酌被告明知海洛因屬政府禁制之第一級毒品，又前已因
    施用毒品案件經送觀察、勒戒，仍不能戒除毒癮，再次漠視
    法令禁制而犯本罪，顯見其戒除毒癮之意志薄弱，惟念其犯
    後坦承犯行，且施用毒品所生危害，實以自戕身心健康為主
    ，對於他人生命、身體、財產等法益，尚無明顯而重大之實
    害，並衡酌其有上述因搶奪、竊盜及違反毒品危害防制條例
    等案件經法院論罪科刑及執行完畢紀錄，有臺灣高等法院被
    告前案紀錄表可佐，及其自陳國小畢業之智識程度、現從事
    物流檢貨員、無須扶養家人之生活狀況等一切情狀，量處如
    主文所示之刑，並諭知如易科罰金之折算標準。
據上論斷，依刑事訴訟法第273條之1第1項、第299條第1項前段
，毒品危害防制條例第10條第1項，刑法第11條前段、第62條前
段、第41條第1項前段，判決如主文。
本案經檢察官陳建良提起公訴，經檢察官張啓聰到庭執行職務。
中　　華　　民　　國　　111 　年　　5 　　月　　31　　日
                  刑事第二十五庭  法  官      曾淑娟
如不服本判決，應於判決送達後20日內敘明上訴理由，向本院提
出上訴狀 (應附繕本) ，上訴於臺灣高等法院。其未敘述上訴理
由者，應於上訴期間屆滿後20日內向本院補提理由書「切勿逕送
上級法院」。
                                  書記官      王若安 
中　　華　　民　　國　　111 　年　　6 　　月　　1 　　日
附錄本案論罪科刑法條全文：
毒品危害防制條例第10條
施用第一級毒品者，處6月以上5年以下有期徒刑。
施用第二級毒品者，處3年以下有期徒刑。